【裁判字號】    97,易,250
【裁判日期】    970530
【裁判案由】    竊盜
【裁判全文】
臺灣彰化地方法院刑事判決               97年度易字第250號
公  訴  人  臺灣彰化地方法院檢察署檢察官
被      告  丙○○
                    號
                    （另案在臺灣臺中監獄執行中）
上列被告因竊盜案件，經檢察官提起公訴（96 年度偵緝字第696
號、第697號、第698號），本院依簡式審判程序判決如下：
    主    文
丙○○於夜間侵入住宅竊盜，累犯，處有期徒刑捌月；又竊盜，
累犯，處有期徒刑月；又竊盜，累犯，處有期徒刑月；又竊
盜，累犯，處有期徒刑月；又竊盜，累犯，處有期徒刑月。
應執行有期徒刑壹年伍月。
    事    實
一、丙○○前因連續施用第一級毒品案件，經本院於民國（下同
    ）93年1 月8 日，以92年度訴字第1260號判決判處有期徒刑
    9 月確定，嗣經入監執行，於94年1 月27日因縮刑期滿執行
    完畢。詎仍不知悛悔，復分別基於意圖為自己不法所有之犯
    意：
（一）於96年4 月25日下午6 時40分許之夜間，行經位於彰化縣
      二林鎮○○路○ 段255 巷29號之乙○○住宅時，擅自開啟
      未上鎖之鋁門紗窗，侵入該住宅，徒手竊取乙○○所有之
      新臺幣（下同）2,000 元、金手鍊2 條，得手後將前開金
      手鍊持往銀樓變賣，得款5,000 元，連同上揭竊得之現金
      2,000 元均供己花用完畢。
（二）於96年5 月18日上午10時30分許，行經位於彰化縣二林鎮
      ○○路7 之15號之丁○○住宅時，未經同意侵入該住宅（
      所涉無故侵入住宅部分未據起訴），竊取丁○○所有之皮
      包1 個（內有現金8,000 元、身分證2 張、健保卡1 張、
      提款卡2 張、行照1 張、存摺7 本、手機1 支），得手後
      將身分證2 張、健保卡1 張、提款卡2 張、行照1 張、存
      摺7 本及手機1 支均丟棄在其住處後方豬舍，而現金8,00
      0 元則供己花用完畢。
（三）於96年8 月13日上午7 時10分許，在彰化縣二林鎮○○路
      ○ 段282 號前，以自備鑰匙啟動電門之方式，竊取甲○○
      所有、停放在上址處之車牌號碼KVK-553 號機車1 部，得
      手後作為代步工具供己使用。
（四）於96年9 月（起訴書誤載為8 月）19日上午8 時30分許，
      在位於彰化縣二林鎮○○路○ 段168 號之戊○住宅，佯稱
      欲借用廁所，乘機徒手竊取戊○所有之現金17,000元得逞
      ，所得並供己花用完畢。
（五）於96年9 月25日上午8 時30分許，行經位於彰化縣二林鎮
      泉西巷40號之己○○住宅時，未經同意侵入該住宅（所涉
      無故侵入住宅部分未據起訴），徒手竊取己○○所有之現
      金1,600 元得逞，所得並供己花用完畢。
二、案經彰化縣警察局芳苑分局報請臺灣彰化地方法院檢察署檢
    察官偵查起訴。
    理    由
一、除被告所犯為死刑、無期徒刑、最輕本刑為3 年以上有期徒
    刑之罪或高等法院管轄第1 審案件者外，於前條第1 項程序
    進行中，被告先就被訴事實為有罪之陳述時，審判長得告知
    被告簡式審判程序之旨，並聽取當事人、代理人、辯護人及
    輔佐人之意見後，裁定進行簡式審判程序；除簡式審判程序
    及簡易程序案件外，第1 審應行合議審判，刑事訴訟法第27
    3 條之1 第1 項、第284 條之1 分別定有明文。本件被告丙○○所涉均係死刑、無期徒刑、最輕本刑為3 年以上有期徒
    刑之罪或高等法院管轄第一審案件以外之罪，並於本院行準
    備程序時均就被訴事實為有罪之陳述，本院合議庭依前揭規
    定，經評議結果，裁定改由受命法官獨任行簡式審判程序，
    合先敘明。
二、上開事實，業據被告丙○○於警詢、偵訊、本院準備程序及
    審理中坦承不諱（見臺灣彰化地方法院檢察署96年度偵字第
    8789號卷第3 、4 頁，96年度偵字第9811號卷第4-9 頁，96
    年度偵字第10573 號卷第3 、4 頁，96年度偵緝字第696 號
    卷第25-27 頁，本院97年度易字第250 號卷第78、84-86 頁
    ），核與證人即被害人乙○○、丁○○、甲○○、戊○、己○○於警詢中所為之證述相符（見臺灣彰化地方法院檢察署
    96年度偵字第8789號卷第5-8 頁，96年度偵字第9811號卷第
    10-17 頁，96年度偵字第10573 號卷第5 、6 頁），且有照
    片41張、贓物認領保管單1 紙、車輛竊盜詳細資料畫面1 紙
    、中華民國96年日出日沒時刻表1 份在卷可稽（見臺灣彰化
    地方法院檢察署96年度偵字第8789號卷第11-17 頁，96年度
    偵字第9811號卷第24、25、27、30-32 、34-38 、40、41頁
    ，96年度偵字第10573 號卷第7 、8 頁，本院97年度易字第
    250 號卷第20、21頁），足認被告上開自白，確與事實相符
    ，本案事證明確，被告犯行堪以認定，應予依法論科。
三、按刑法第321 條第1 項第1 款之夜間侵入住宅竊盜罪，其所
    謂「住宅」，乃指人類日常居住之場所而言（最高法院76年
    臺上字第2972號判例要旨參照）。而刑法上所謂夜間，係指
    日出前日沒後。次按夜間侵入住宅竊盜罪，係將侵入住宅、
    竊盜二罪結合為獨立之加重竊盜罪，無單獨另論侵入住宅罪
    之餘地（最高法院84年度臺上字第441 號判決意旨參照）。
    是被告如上開事實欄一（一）所示於夜間侵入住宅竊盜，除
    構成刑法第321 條第1 項第1 款之夜間侵入住宅竊盜外，自
    無再論以同法第306 條第1 項無故侵入建築物罪之必要。再
    按刑法已於94年2 月2 日修正公布，刪除刑法第55條關於牽
    連犯之規定，且自95年7 月1 日起施行。是被告如事實欄一
    （二）、（五）所載加重竊盜、無故侵入住宅（未據提起公
    訴）之行為，並無修正前刑法牽連犯規定之適用。
四、核被告丙○○所為如事實欄一（一）所載之行為，係犯刑法
    第321 條第1 項第1 款之夜間侵入住宅竊盜罪；如事實欄一
    （二）至（五）所載之行為，分別係犯刑法第320 條第1 項
    之普通竊盜罪。又所謂「接續犯」，係指數行為於同時同地
    或密切接近之時地實施，侵害同一種之法益，各行為之獨立
    性極為薄弱，依一般社會健全觀念，在時間差距上，難以強
    行分開，在刑法評價上，以視為數個舉動之接續施行，合為
    包括之一行為予以評價，較為合理，而為包括之一罪（最高
    法院86年臺上字第3295號判例意旨參照）。查如事實欄一（
    一）所示被告係於同一時間，接連在位於彰化縣二林鎮○○
    路○ 段255 巷29號之乙○○住宅，竊取被害人乙○○所有之
    現金、金手鍊，雖有多次竊盜行為，但因係在同一地點、密
    接時間內完成，且侵害同一法益，各行為之獨立性極為薄弱
    ，依上開判例意旨，應以接續犯之包括一罪論處。復被告所
    為如事實欄一（一）所示之夜間侵入住宅竊盜罪、如事實欄
    一（二）至（五）所示之4 次普通竊盜罪犯行，犯意各別，
    行為互殊，應分論併罰之。被告前因連續施用第一級毒品案
    件，經本院於93年1 月8 日，以92年度訴字第1260號判決判
    處有期徒刑9 月確定，嗣經入監執行，於94年1 月27日因縮
    刑期滿執行完畢，此有臺灣高等法院被告前案紀錄表及臺灣
    彰化地方法院檢察署刑案資料查註紀錄表各1 份在卷可考，
    其於受有期徒刑執行完畢後，5 年以內故意再犯本件有期徒
    刑以上之5 罪，均為累犯，應各依刑法第47條第1 項規定，
    加重其刑。爰審酌被告之素行非佳，及正值青壯之年，不思
    循正當途徑獲取所需，對於被害人之財產及社會治安造成嚴
    重威脅，暨考量被告每次行竊之手段、總共行竊之次數，與
    犯後坦承犯行之態度等一切情狀，分別量處如主文所示之刑
    ，並定其應執行之刑。末本件被告犯罪時間均係在96年4 月
    24日以後，並不符合中華民國96年罪犯減刑條例所定之減刑
    要件，尚無依該條例規定予以減刑之餘地。
據上論斷，應依刑事訴訟法第273 條之1 第1 項、第299 條第 1
項前段，刑法第321 條第1 項第1 款、第320 條第1 項、第47條
第1 項、第51條第5 款，刑法施行法第1 條之1 第1 項、第2 項
前段，判決如主文。
本案經檢察官莊佳瑋到庭執行職務。
中    華    民    國    97    年    5    月    30    日
                       刑事第三庭    法  官  林秉暉
以上正本證明與原本無異。
如不服本判決，應於判決送達後10日內，向本院提出上訴書狀，
上訴書狀應「敘述具體上訴理由」，並按他造當事人之人數附繕
本。「切勿逕送上級法院」。
告訴人或被害人對於判決如有不服具備理由請求檢察官上訴者，
其上訴期間之計算係以檢察官收受判決正本之日期為準。
中    華    民    國    97    年    6     月    4     日
                                      書記官 梁高賓
附錄本案論罪科刑法條全文：
中華民國刑法第321條
（加重竊盜罪）
犯竊盜罪而有左列情形之一者，處6月以上、5年以下有期徒刑：
一、於夜間侵入住宅或有人居住之建築物、船艦或隱匿其內而犯
    之者。
二、毀越門扇、牆垣或其他安全設備而犯之者。
三、攜帶兇器而犯之者。
四、結夥三人以上而犯之者。
五、乘火災、水災或其他災害之際而犯之者。
六、在車站或埠頭而犯之者。
中華民國刑法第320條
（普通竊盜罪、竊佔罪）
意圖為自己或第三人不法之所有，而竊取他人之動產者，為竊盜
罪，處 5 年以下有期徒刑、拘役或 5 百元以下罰金。
意圖為自己或第三人不法之利益，而竊佔他人之不動產者，依前
項之規定處斷。
前二項之未遂犯罰之。


司法院資訊處製作；財團法人民間司法改革基金會備份。
